【裁判字號】    97,訴,571
【裁判日期】    970229
【裁判案由】    毒品危害防制條例
【裁判全文】
臺灣板橋地方法院刑事判決               97年度訴字第571號
公  訴  人  臺灣板橋地方法院檢察署檢察官
被      告  甲○○
                    （另案於臺灣臺北監獄臺北分監執行中）
上列被告因違反毒品危害防制條例案件，經檢察官提起公訴（97
年度毒偵字第402 號），本院合議庭以裁定進行簡式審判程序，
判決如下：
    主  文
甲○○施用第一級毒品，處有期徒刑捌月；扣案海洛因殘渣袋陸
只內之海洛因殘渣（均量微無法秤重）沒收銷燬之，上開海洛因
殘渣袋陸只、扣案葡萄糖參包（合計淨重參點玖玖公克）、注射
針筒壹支均沒收。又施用第二級毒品，處有期徒刑伍月。應執行
有期徒刑壹年；扣案海洛因殘渣袋陸只內之海洛因殘渣（均量微
無法秤重）沒收銷燬之，上開海洛因殘渣袋陸只、扣案葡萄糖參
包（合計淨重參點玖玖公克）、注射針筒壹支均沒收。
    事  實
一、甲○○前因施用毒品案件，經本院以95年度毒聲字第170 號
    裁定將其送往勒戒處所觀察、勒戒後，認無繼續施用毒品之
    傾向，而於民國95年8 月2 日執行完畢出所，並由臺灣板橋
    地方法院檢察署檢察官以95年度毒偵字第172 號為不起訴處
    分確定；復因施用第一級、第二級毒品案件，經本院以96年
    度訴字第538 號分別判處有期徒刑7 月、有期徒刑4 月，應
    執行有期徒刑10月確定（嗣經裁定減刑並定其應執行有期徒
    刑5 月確定，現執行中）。詎甲○○仍不知悔改，明知海洛
    因及甲基安非他命分別為毒品危害防制條例第2 條第2 項第
    1 款、第2 款所規定之第一級毒品及第二級毒品，竟基於施
    用第一級毒品海洛因之犯意，於96年12月19日凌晨3 、4 時
    許，在其當時位於臺北縣樹林市○○路○ 段376 號3 樓租處
    ，以將海洛因混合葡萄糖加水稀釋後再以針筒注射入體內之
    方式，施用第一級毒品海洛因1 次；另基於施用第二級毒品
    甲基安非他命之犯意，於同日凌晨1 、2 時許，亦在上址租
    處，以將甲基安非他命置於玻璃球吸食器內加熱燒烤吸食其
    煙霧之方式，施用第二級毒品甲基安非他命1 次（該吸食器
    業經丟棄不復尋獲）；嗣於96年12月19日下午3 時58分許，
    在其上址租處外4 樓之樓梯間為警查獲，並扣得甲○○所有
    供其施用海洛因所用之海洛因殘渣袋6 只（內均含微量之海
    洛因殘渣）、葡萄糖3 包（起訴書誤載為海洛因；合計淨重
    3.99公克）、注射針筒1 支等物。
二、案經臺北縣政府警察局土城分局報請臺灣板橋地方法院檢察
    署檢察官偵查起訴。
    理  由
一、上揭事實，業據被告甲○○於本院審理時坦白承認；且被告
    於為警查獲後所採集之尿液，經送請臺灣檢驗科技股份有限
    公司以酵素免疫分析法初步檢驗、氣相層析質譜儀法確認檢
    驗之檢驗結果，確呈海洛因代謝物嗎啡及甲基安非他命類陽
    性反應，有該檢驗機構出具之濫用藥物檢驗報告1 紙附卷可
    稽；此外，復有海洛因殘渣袋6 只（內均含微量之海洛因殘
    渣）、葡萄糖3 包（合計淨重3.99公克；公訴人雖認該粉末
    3 包係第一級毒品海洛因，惟經送請法務部調查局濫用藥物
    實驗室進行鑑定之結果，並未發現法定毒品成分，有鑑定書
    1 紙在卷可按，是此部分公訴意旨尚有誤會，附予敘明）、
    注射針筒1 支等扣案可資佐證，足認被告上開自白，核與事
    實相符。又被告前因施用毒品案件，經本院以95年度毒聲字
    第170 號裁定將其送往勒戒處所觀察、勒戒後，認無繼續施
    用毒品之傾向，而於95年8 月2 日執行完畢出所，並由臺灣
    板橋地方法院檢察署檢察官以95年度毒偵字第172 號為不起
    訴處分確定，被告復因施用第一級、第二級毒品案件，經本
    院以96年度訴字第538 號分別判處有期徒刑7 月、有期徒刑
    4 月，應執行有期徒刑10月確定（嗣經裁定減刑並定其應執
    行有期徒刑5 月確定，現執行中），此亦有臺灣高等法院被
    告前案紀錄表1 份在卷可憑；本件事證明確，被告施用毒品
    犯行，堪以認定。
二、按海洛因及甲基安非他命分別為毒品危害防制條例第2 條第
    2 項第1 款、第2 款所規定之第一級毒品及第二級毒品。核
    被告施用海洛因之行為，係犯毒品危害防制條例第10條第1
    項之施用第一級毒品罪，其施用甲基安非他命之行為，係犯
    毒品危害防制條例第10條第2 項之施用第二級毒品罪；其施
    用前後持有第一級毒品海洛因、第二級毒品甲基安非他命之
    低度行為，應為其施用之高度行為所吸收，均不另論罪。被
    告所犯上開二罪，犯意各別，罪名互異，應予分論併罰。爰
    審酌被告前已因施用毒品而受不起訴處分之寬典，並經法院
    論罪科刑，猶不知警惕而再犯本件之罪，顯見其自制力薄弱
    ，惟其施用毒品僅屬自殘行為，對於他人之法益尚無直接之
    侵害，及其犯後坦承犯行，態度尚稱良好等一切情狀，量處
    如主文所示之刑，並定其應執行之刑。扣案海洛因殘渣袋6
    只內之海洛因殘渣（均量微無法秤重），係被告本件施用毒
    品犯行所查獲之第一級毒品，應依毒品危害防制條例第18條
    第1 項前段規定沒收銷燬之；上開海洛因殘渣袋6 只、扣案
    葡萄糖3 包（合計淨重3.99公克）、注射針筒1 支等，均係
    被告所有供其本件施用海洛因犯行所用之物，此據被告供承
    明確，爰併依刑法第38條第1 項第2 款規定宣告沒收。
據上論斷，應依刑事訴訟法第273 條之1 第1 項、第299 條第1
項前段，毒品危害防制條例第10條第1 項、第2 項、第18條第1
項前段，刑法第11條前段、第38條第1 項第2 款、第51條第5 款
，判決如主文。
本案經檢察官劉仕國到庭執行職務
中    華    民    國    97    年    2     月    29    日
                  刑事第一庭  法  官  劉景宜
以上正本證明與原本無異
如不服本判決應於送達後10日內向本院提出上訴狀
                              書記官  謝秀青
中    華    民    國    97    年    3     月    5     日
附錄本案論罪科刑法條全文：
毒品危害防制條例第10條第1項、第2項
毒品危害防制條例第10條
施用第一級毒品者，處 6 月以上 5 年以下有期徒刑。
施用第二級毒品者，處 3 年以下有期徒刑。


司法院資訊處製作；財團法人民間司法改革基金會備份。
